臺灣板橋地方法院刑事判決　　　　　　　 95年度易字第590號
公　訴　人　臺灣板橋地方法院檢察署檢察官
被　　　告　甲○○
選任辯護人　李金澤律師
上列被告因竊盜案件，檢察官聲請簡易判決處刑（94年度偵字第
21461 號），本院認不宜以簡易判決處刑，適用通常程序審判，
判決如下：
    主  文
甲○○毀壞門扇竊盜，處有期徒刑捌月，減為有期徒刑肆月，如
易科罰金以銀元佰元折算壹日。
    事  實
一、甲○○於民國93年11月19日上午7 時30分許至晚上7 時30分
    許間之某時（聲請簡易判決處刑書誤載為93年11月19日19時
    30分許），至臺北縣板橋市○○街71號9 樓丁○○之住處前
    ，以不詳方法毀壞構成大門一部分之門鎖，隨即入內行竊（
    無故侵入住宅部分未據告訴），竊取丁○○所有之金戒指4
    或5只 、金元寶3 或4 個，得手後逃逸。嗣經丁○○報警，
    警方在屋內丁○○所有之電腦無線IP分享器之包裝紙盒上採
    得指紋經送請內政部警政署刑事警察局鑑驗結果，發現與甲○○（原名李庚霖）之左拇指指紋相符，始查知上情。
二、案經臺北縣政府警察局海山分局報請臺灣板橋地方法院檢察
    署檢察官向本院聲請簡易判決處刑，經本院認不宜以簡易判
    決處刑，適用通常程序審判之。
    理  由
一、按被告以外之人於審判外之言詞或書面陳述，除法律有規定
    者外，不得作為證據，刑事訴訟法第159 條第1 項定有明文
    。而按被告以外之人於偵查中向檢察官所為之陳述，除顯有
    不可信之情況者外，得為證據，刑事訴訟法第159 條之1 第
    2 項定有明文。經查證人丁○○在檢察官偵訊時經過具結所
    為之證言，合於法定要件，且核其陳述時之外在環境及情況
    ，並無顯不可信之情況，本院亦認作為證據為適當。又按被
    告以外之人於審判外之陳述，雖不符刑事訴訟法第一百五十
    九條之一至一百五十九條之四之規定，而經當事人於審判程
    序同意作為證據，法院審酌該言詞陳述或書面陳述作成時之
    情況，認為適當者，亦得為證據，刑事訴訟法第159 條之5
    第1 項定有明文，就證人丁○○於警詢中之陳述，以及於95
    年8 月24日提出信函內之陳述，及於本院96年7 月17日電話
    紀錄中之陳述，被告同意均作為證據，且本院斟酌證人丁○○上揭審判外之供述證據取得過程並無瑕疵，且與本案待證
    事實間具有相當之關聯性，以之為本案證據尚無不當，是揆
    諸上開說明，證人丁○○上揭審判外之陳述具有證據能力。
    而證人丁○○在檢察官偵訊時所為之證言，被告亦同意作為
    證據，自均應認具有證據能力，合先敘明。
二、訊據被告甲○○矢口否認有何竊盜犯行，辯稱：伊沒有去過
    該處，93年11月19日那天，伊在訊舟科技股份有限公司（以
    下簡稱訊舟公司）上班到晚上9 點才下班云云。經查：
  (一)本件居住於臺北縣板橋市○○街71號9 樓之被害人丁○○於
    93年11月19日上午7 時30分許外出，迄當日晚上7 時30分許
    返家時發現大門鎖頭被挖開毀壞，屋內之金戒指4 或5 只、
    金元寶3 或4 個遭竊，丁○○報警後，警方在屋內之電腦無
    線IP分享器之包裝紙盒上採得指紋，經送請內政部警政署刑
    事警察局鑑驗結果，發現與該局檔存甲○○（原名李庚霖）
    之左拇指指紋相符，而被害人丁○○並不認識被告甲○○等
    情，業據被害人丁○○於警詢、偵查及本院審理時證述綦詳
    ，並有臺北縣政府警察局海山分局檢送之刑事案件證物採驗
    紀錄表影本、刑案現場勘察報告表影本、勘察採證同意書影
    本、採證之編號之指紋膠片、內政部警政署刑事警察局93
    年12月24日刑紋字第0930241158號鑑驗書、甲○○（原名李
    庚霖）於89年8 月22日捺印之指紋卡片影本各一件在卷可稽
    。本院為期慎重，再於96年5 月11日當庭採集被告甲○○之
    指紋卡片，連同上述臺北縣政府警察局海山分局檢送本院之
    採證編號之指紋膠片，送請法務部調查局鑑定結果，仍認
    該採證編號之指紋膠片上之指紋，與被告甲○○之左拇指
    指紋相同，有法務部調查局96年7 月2 日調科貳字第096002
    81560 號鑑定通知書一件在卷可按。
  (二)又查，依證人丁○○於偵查中陳稱：那電腦配件購買已有相
    當時日，不是失竊當時所購買等語（見偵查卷第34頁）；於
    本院審理時證稱：我不記得這個電腦配件紙盒是何時買的，
    但是在竊案發生前幾個月，我也可以透過該配件的保固時間
    來確定。（問：是電腦配件的什麼東西？）是一個無線的IP
    分享器，我今天有帶來，是在燦坤買的等語（見本院95年8
    月8 日審判筆錄）；於95年8 月24日提出之信函內稱「配件
    上的保固貼紙的日期為93年10月16日」；於本院96年7 月17
    日電話紀錄中陳述為：印象中是使用信用卡購買，是聯邦銀
    行或台新銀行其中一家，金額大約新臺幣（下同）二千多至
    三千元左右等語。再參以卷附本院分別向聯邦銀行、台新銀
    行調取丁○○於93年間之信用卡交易明細資料內，於93年10
    月迄93年11月19日之間，僅有一筆於93年10月10日以台新銀
    行信用卡在燦坤公司交易金額為二千四百九十元之交易紀錄
    ，堪認上揭電腦配件即無線的IP分享器，乃是被害人丁○○
    於93年10中旬時所購得之物，亦即，該無線IP分享器放置在
    被害人丁○○住處內（迄93年11月19日採得指紋）的時間，
    已有約一個月之久。而依證人即本案據報到場採證之海山分
    局偵查隊警員乙○○於本院審理時證稱：當時採集到的指紋
    ，很清楚，所以我才轉印在膠片。（問：依照你的經驗，你
    看指紋的新鮮度如何？）很新鮮等語（見本院95年8 月8 日
    審判筆錄），可見該無線IP分享器電腦配件之紙盒上之指紋
    ，即是由93年11月19日侵入被害人丁○○住處竊盜之人所留
    下的指紋，而該指紋既與被告甲○○之左拇指指紋相符，足
    認被告確為於93年11月19日侵入被害人丁○○住處竊盜之人
    無訛。被告僅空言否認竊盜，謂：我也不知道為什麼會有我
    的指紋云云，殊不可採，倘若被告未進入被害人丁○○住處
    內，根本不可能在被害人丁○○住處內採得被告的指紋。
  (三)至於被告雖辯稱：93年11月19日那天，伊在訊舟公司上班到
    晚上9 點才下班云云，並提出其在訊舟公司之「2004年11月
    份出勤紀錄表」影本一件為佐證，且聲請傳喚訊舟公司之製
    造部副理丙○○到庭。然查，上開被告在訊舟公司之「2004
    年11月份出勤紀錄表」影本固記載其於93年11月19日有於「
    08:29 」上班及「21:05 」下班之紀錄，且證人丙○○到庭
    亦證稱：被告甲○○從93年6 月至94年4 月間在訊舟公司任
    職，擔任包裝作業員，工作地點在臺北縣五股鄉○○○路3
    號，上班時間是上午8 點半至下午5 點半，加班時間為下午
    6 點到晚上9 點。被告於93年11月19日沒有請假外出，而公
    司員工在上班時間不可以自己私自外出不請假等語（見本院
    95年8 月8 日審判筆錄），但依證人丙○○之證述，訊舟公
    司員工於上班日的中午12時至下午1 時之間的午休時間，以
    及下午5 時30分至6 時之間，並未管制員工外出。本件被告
    於93年11月19日上午至訊舟公司刷卡上班後，既仍有可能離
    開公司，而上述出勤紀錄亦僅能證明其於「8 時29分」上班
    及於「21時5 分許」下班，自不能因此論斷被告於93年11月
    19日不可能至被害人丁○○住處行竊，而難執為有利於被告
    之認定。
  (四)從而，被告確有上揭竊取板橋市○○街71號9 樓丁○○之住
    處內財物之犯行無訛，本件事證明確，被告竊盜犯行足堪認
    定。
三、核被告所為，係犯刑法第321 條第1 項第2 款之毀壞門扇竊
    盜罪。爰審酌被告之素行狀況、犯罪動機、手段、目的、所
    生危害與犯罪後態度等一切情狀，量處如主文所示之刑。查
    被告犯罪後，中華民國96年罪犯減刑條例業已制定，經總統
    於96年7 月4 日公布，並自同年月16日起生效施行，本件被
    告之上開犯罪時間，係在96年4 月24日以前，覆核無該條例
    所列不予減刑之情形，合於減刑條件，爰均依該條例第2 條
    第1 項第3 款規定減其宣告刑二分之一。又按犯最重本刑為
    五年以下有期徒刑以下之刑之罪，依本條例規定減為六月以
    下有期徒刑、拘役者，應於為減刑裁判時，併諭知易科罰金
    折算之標準，為中華民國96年罪犯減刑條例第9 條所明定。
    而被告行為後，刑法第41條關於易科罰金之規定，已於94年
    2 月2 日修正公布，並同自95年7 月1 日施行。而現行刑法
    第2 條第1 項規定「行為後法律有變更者，適用行為時之法
    律。但行為後之法律有利於行為人者，適用最有利於行為人
    之法律」，即行為後法律有變更者，應為「從舊從輕」之比
    較，查修正前刑法第41條第1 項前段規定「犯最重本刑為五
    年以下有期徒刑以下之刑之罪，而受六個月以下有期徒刑或
    拘役之宣告，因身體、教育、職業、家庭之關係或其他正當
    事由，執行顯有困難者，得以一元以上三元以下折算一日，
    易科罰金。」，又被告行為時之易科罰金折算標準，修正前
    罰金罰鍰提高標準條例第2 條（現已刪除）規定，就其原定
    數額提高為一百倍折算一日，則本件被告行為時之易科罰金
    折算標準，最高以銀元三百元折算一日，經折算為新臺幣幣
    值後，為以新臺幣九百元折算為一日。而修正後刑法第41條
    第1 項前段規定「犯最重本刑為五年以下有期徒刑以下之刑
    之罪，而受六個月以下有期徒刑或拘役之宣告者，得以新臺
    幣一千元、二千元或三千元折算一日，易科罰金。」，比較
    修正前後之易科罰金折算標準，以修正前之規定較有利於被
    告，是本院應依修正前刑法第41條第1 項前段及修正前罰金
    罰鍰提高標準條例第2 條規定，併諭知易科罰金之折算標準
    。
據上論斷，應依刑事訴訟法第452 條、第299 條第1 項前段，刑
法第2 條第1 項前段、第321 條第1 項第2 款、修正前刑法第41
條第1 項前段，修正前罰金罰鍰提高標準條例第2 條，中國民國
96年罪犯減刑條例第2 條第1 項第3 款，第7 條、第9 條，判決
如主文。
本案經檢察官陳佳宏到庭執行職務。
中　　華　　民　　國　　96　　年　　12　　月　　31　　日
                  刑事第十二庭  審判長法　官  戴嘉清
                                      法  官  林晏鵬
                                      法  官  陳信旗
以上正本證明與原本無異
如不服本判決應於送達後10日內向本院提出上訴狀
                                      書記官　廖貞音
中　　華　　民　　國　　97　　年　　1 　　月　　4 　　日
附錄本案論罪科刑法條全文：
刑法第321 條
犯竊盜罪而有左列情形之一者，處六月以上、五年以下有期徒刑
：
一、於夜間侵入住宅或有人居住之建築物、船艦或隱匿其內而犯
    之者。
二、毀越門扇、牆垣或其他安全設備而犯之者。
三、攜帶兇器而犯之者。
四、結夥三人以上而犯之者。
五、乘火災、水災或其他災害之際而犯之者。
六、在車站或埠頭而犯之者。
前項之未遂犯罰之。
